【裁判字號】    99,訴,131
【裁判日期】    990917
【裁判案由】    給付工程款
【裁判全文】
臺灣花蓮地方法院民事判決               99年度訴字第131號
原      告  日進機械工程有限公司
法定代理人  乙○○
被      告  翔傑營造有限公司
法定代理人  甲○○
訴訟代理人  李殷財律師
上列當事人間請求給付工程款事件，本院於民國99年9月1日言詞
辯論終結，判決如下：
    主      文
原告之訴駁回。
訴訟費用由原告負擔。
    事實及理由
一、原告主張：原告向被告承攬新竹生物醫學園區工程，迄今被
    告積欠原告該工程之工程款新台幣（下同）1,527,348元，
    且被告簽發交付予原告、如附表所示支票2張均經退票，被
    告顯然已違反給付工程款之義務。原告承攬系爭工程，是以
    以機器代工、點工施作工程，兩造並未簽定書面契約，約定
    每日點工簽收計價，月結款項。附表所示支票在退票後，被
    告稱要改簽發新支票而取回，但之後未再簽發新支票，依約
    被告應於96年6月30日給付工程款。爰依兩造工程契約之約
    定請求被告給付工程款1,527,348元，及自支付命令送達翌
    日起至清償日止，按年息百分之五計算之利息。
二、被告則以：原告雖曾承攬被告新竹生物醫學園區水溝結構回
    填工程，惟上開工程業於96年3、4月間完工，原告並向被告
    請款，經被告簽發如附表所示支票交予原告，原告遲至99年
    3月15日始聲請支付命令，顯已罹於承攬報酬請求權之二年
    消滅時效及支票之一年消滅時效等語置辯。並聲明：原告之
    訴駁回。
三、按稱承攬者，謂當事人約定，一方為他方完成一定之工作，
    他方俟工作完成，給付報酬之契約；報酬，應於工作交付時
    給付之，無須交付者，應於工作完成時給付之。民法第490
    條、第505條第1項定有明文。再按承攬人之報酬及其墊款請
    求權，因二年間不行使而消滅。消滅時效，自請求權可行使
    時起算；時效完成後，債務人得拒絕給付。民法第127條第7
    款、第128條前段、第144條第1項規定甚明。原告主張其向
    被告承攬前開工程，以機器代工、點工施作工程，依約被告
    應於96年6月30日給付工程款等情，提出支票及退票理由單
    各2張為證，並為被告所不爭，應堪信為真實。則原告就其
    承攬工程對被告之報酬請求權，應自96年6月30日起即得行
    使，其卻遲至99年3月15日始起訴請求，顯已逾2年之時效期
    間，依據前述說明，被告提出時效抗辯拒絕給付，即屬有據
    。
四、從而，原告依兩造工程契約之約定請求被告給付1,527,348
    元，及自支付命令送達翌日起至清償日止，按年息百分之五
    計算之利息，為無理由，應予駁回。本件事證已臻明確，兩
    造其餘攻擊防禦方法與舉證，均無礙勝負判斷，爰不一一論
    列，附此敘明。
五、訴訟費用負擔之依據：民事訴訟法第78條。
中    華    民    國    99    年    9     月    17    日
                            民事庭法官  楊碧惠
上列為正本係照原本作成。
如不服本判決，應於送達後20日內，向本院提出上訴狀並表明上
訴理由，如於本判決宣示後送達前提起上訴者，應於判決送達後
20日內補提上訴理由書(須附繕本)。
中    華    民    國    99    年    9     月    17    日
                            法院書記官  羅仕健
附表
┌─┬──────┬─────┬──────┬─────┐
│編│發票日      │票面金額  │提示日      │付款人    │
│號│            │（新台幣）│            │          │
├─┼──────┼─────┼──────┼─────┤
│1 │96年6月30日 │780,509元 │97年1月23日 │合作金庫北│
│  │            │          │            │花蓮分行  │
├─┼──────┼─────┼──────┼─────┤
│2 │96年6月30日 │746,839元 │97年2月1日  │（同上）  │
└─┴──────┴─────┴──────┴─────┘

司法院資訊處製作；財團法人民間司法改革基金會備份。
